臺灣板橋地方法院刑事判決　　　　　　　93年度訴字第1649號
公　訴　人　臺灣板橋地方法院檢察署檢察官
被　　　告　甲○○
上列被告因竊盜案件，經檢察官提起公訴（92年度偵字第11195
號、92年度偵字第18228 號），因被告於本院準備程序中為有罪
之陳述，經本院合議庭裁定以簡式審判程序審理，判決如下：
    主  文
甲○○連續竊盜，處有期徒刑陸月，如易科罰金，以參佰元折算
壹日。
    事  實
一、甲○○前曾於民國80年間，因違反槍砲彈藥刀械管制條例案
    件，經臺灣花蓮地方法院判處有期徒刑6 月確定；另於80年
    間因違反麻醉藥品管理條例案件及肅清煙毒條例，經臺灣台
    北地方法院各判處有期徒刑6 月、3 年10月，應執行有期徒
    刑4 年確定；復於82年間因違反麻醉藥品管理條例案件，經
    臺灣花蓮地方法院判處有期徒刑7 月確定，入監服刑至83年
    10 月12 日假釋出監，縮刑期滿日為86年4 月6 日。嗣於85
    年間因違反麻醉藥品管理條例案件，經臺灣台北地方法院分
    別判處有期徒刑8 月、5 年1 月，應執行有期徒刑5 年4 月
    ，其中販賣麻醉藥品部分，提起上訴，經臺灣高等法院花蓮
    分院撤銷原審判決，改判無罪確定；另因於假釋期間犯前開
    案件，經撤銷假釋，執行殘刑有期徒刑2 年5 月25日，於88
    年8 月16日假釋出監，縮刑期滿日為90年1 月2 日；嗣因於
    89年間犯竊盜罪，經臺灣花蓮地方法院判處有期徒刑6 月確
    定；另因於假釋期間復犯前開案件，經撤銷假釋執行殘刑，
    指揮書執畢日期為94年8 月23日（未構成本件累犯）。
二、甲○○仍不知悛悔，竟基於意圖為自己不法所有之概括犯意
    ，在90年2 月12日上午某時，在臺北縣新莊市○○街51巷2
    號楊秀娟所經營之永通代書事務所，竊取所有權人為陳麗卿
    、洪可潭、陳秀梅、蕭清隆、李錦鳳、王源吉，置放在該事
    務所之土地及建物之所有權狀；復於90年7 月27日上午某時
    ，在桃園縣龜山鄉○○路1195號，竊取郭秋月所經營之振誠
    房屋仲介有限公司（下稱振誠公司）之房屋買賣仲介資料、
    及封皮，並將所得的資料交予鄧本繼。嗣因92年3 月20日下
    午3 時40分許，警方循線在桃園縣龜山鄉○○○路3 號9 樓
    ，查獲鄧本繼，並當場搜得前述土地、建物所有權狀等物，
    依鄧本繼供訴，始悉上情。
三、案經被害人楊秀娟、郭秋月、王源吉、陳秀梅訴由臺北縣政
    府警察局土城分局報請臺灣板橋地方法院檢察署檢察官偵查
    起訴，本院於準備程序進行中，被告就被訴事實為有罪之陳
    述，經告知被告簡式審判程序之旨，並聽取當事人之意見後
    ，嗣經本院合議庭裁定以簡式審判程序審理。
    理  由
壹、關於程序：
    按「除被告所犯為死刑、無期徒刑、最輕本刑為三年以上有
    期徒刑之罪或高等法院管轄第一審案件者外，於前條第1項
    程序進行中，被告先就被訴事實為有罪之陳述時，審判長得
    告知被告簡式審判程序之旨，並聽取當事人、代理人、辯護
    人及輔佐人之意見後，裁定進行簡式審判程序。」刑事訴訟
    法第273 條之1 第1 項定有明文。查被告甲○○涉犯之刑法
    第320 條第1 項之竊盜罪，法定本刑並非最輕本刑為三年以
    上有期徒刑之罪，且被告於本院94年4 月28日準備程序進行
    中，復就被訴之事實為有罪之陳述，經告知被告簡式審判程
    序之旨，被告及公訴人對改依簡式審判程序審理均表示無意
    見，是本院即依前揭刑事訴訟法規定，裁定進行簡式審判程
    序，合先敘明。
貳、關於實體：
一、右揭犯罪事實，業據被告甲○○於本院審理時坦承不諱，核
    與告訴人楊秀娟、郭秋月、王源吉、陳秀梅於警詢時之指訴
    情節相符，並有臺北縣政府警察局扣押物品目錄表（即土地
    、建物所有權狀及房屋買賣仲介資料）在卷可稽，被告之自
    白與事實相符。事證明確，被告犯行堪以認定。
二、核被告所為，係犯刑法第三百二十條第一項之竊盜罪。被告
    先後所為竊盜犯行，時間緊接，基本犯罪構成要件相同，顯
    係基於概括之犯意所為，為連續犯，應依刑法第56條規定以
    竊盜既遂一罪論，並加重其刑。爰審酌被告為貪圖私利，連
    續偷竊他人財物，非但使被害人無端蒙受損失及不便，危害
    社會治安亦屬非輕，再衡以被告之前科素行、犯罪手段、所
    生危害及犯罪後坦承犯行等一切情狀，量處如主文所示之刑
    ，並諭知易，並諭知易科罰金之折算標準以示懲儆。
三、又原起訴書所載，被告甲○○所犯刑法第30條、第210 條幫
    助偽造變造公文書罪，及刑法第30條、第340 條幫助常業詐
    欺罪等犯行，業經公訴人更正起訴之犯罪事實及所犯法條，
    附此敘明。
據上論斷，應依刑事訴訟法第273 條之1 、第299 條第1 項前段
，刑法第56條、第320 條第1 項、第41條第1 項前段，罰金罰鍰
提高標準條例第1 條前段、第2 條，判決如主文。
本案經檢察官葉志飛到庭執行職務。
中　　華　　民　　國　　94　　年　　5 　　月　　27　　日
                  刑事第十一庭法  官  潘  翠  雪
上列正本證明與原本無異。
如不服本判決，應於送達後十日內向本院提出上訴狀
                              書記官  江  文  彬
中　　華　　民　　國　　94　　年　　5 　　月　　27　　日
附錄本案論罪科刑法條全文：
中華民國刑法第320條
(普通竊盜罪、竊佔罪)
意圖為自己或第三人不法之所有，而竊取他人之動產者，為竊盜
罪，處五年以下有期徒刑、拘役或五百元以下罰金。
意圖為自己或第三人不法之利益，而竊佔他人之不動產者，依前
項之規定處斷。
前二項之未遂犯罰之。
 附表：
┌──┬────┬───────┬──────┬─────────────┐
│編號│竊盜時間│地點及被害人  │竊盜方式    │   竊取之財物             │
├──┼────┼───────┼──────┼─────────────┤
│一  │90年2 月│台北縣新莊市安│在代書事務所│陳麗卿、洪可潭、陳秀梅、蕭│          │
│    │12日上午│寧街51巷2 號（│上班時間趁人│清隆、王源吉等人之土地及所│
│    │某時    │楊秀娟所經營之│不注意之際竊│有權狀                    ││
│    │        │永通代書事務所│取置於代書事│                          │
│    │        │）            │務所內之資料│                          │
├──┼────┼───────┼──────┼─────────────┤
│    │90年7月 │桃園縣龜山鄉萬│在房屋仲介公│振誠公司所有之房屋買賣仲介│
│二  │27日上午│壽路2 段1195號│司班時間趁人│資料、房屋買賣庫存本封皮  │
│    │某時    │（郭秋月所經營│不注意之際竊│                          │
│    │        │之振誠公司）  │取仲介公司仲│                          │
│    │        │              │介使用之資料│                          │
└──┴────┴───────┴──────┴─────────────┘
